【裁判字號】    97,台非,44
【裁判日期】    970221
【裁判案由】    違反槍砲彈藥刀械管制條例
【裁判全文】
最高法院刑事判決                九十七年度台非字第四四號
上  訴  人  最高法院檢察署檢察總長
被      告  甲○○
上列上訴人因被告違反槍砲彈藥刀械管制條例等罪案件，經檢察
官聲請減刑及定應執行之刑，對於台灣高等法院中華民國九十六
年九月二十九日之確定裁定（九十六年度聲減字第三六二０號，
聲請案號：台灣高等法院檢察署九十六年度聲減字第六一八一號
），認為部分違法，提起非常上訴，本院判決如下：
    主  文
原裁定關於改定罰金易服勞役之折算標準違背法令之部分撤銷。
    理  由
非常上訴理由稱：「查原裁定應檢察官之聲請，以被告附表五違
反槍砲彈藥刀械管制條例罪，經處有期徒刑一年二月，併科罰金
新台幣五萬元，乃依中華民國九十六年罪犯減刑條例規定，減為
有期徒刑七月，併科罰金新台幣二萬五千元，並諭知罰金如易服
勞役，以新台幣一千元折算一日。上開被告所犯違反槍砲彈藥刀
械管制條例罪，係於九十一年十月三十日判決確定，是在刑法修
正公布前確定，則諭知罰金易服勞役折算標準時，應依原確定判
決所諭知之標準折算，並不生新舊法比較問題（最高法院九十六
年度台非字第一０二號判決參照）。原裁定竟依修正後刑法第四
十二條第三項規定，諭知罰金如易服勞役，以新台幣一千元折算
一日，而未依原確定判決所諭知之標準折算，即罰金如易服勞役
，以新台幣九百元折算一日（見台灣台南地方法院八十九年度訴
字第一四四一號判決書影本），自有適用法則不當之違背法令。
案經確定。爰依刑事訴訟法第四百四十一條、第四百四十三條提
起非常上訴，以資糾正。」等語。
本院按除刑事訴訟法有特別規定外，未受請求之事項予以判決者
，其判決當然違背法令，同法第三百七十九條第十二款定有明文
。又定執行刑之裁定，與科刑之判決有同等效力，其確定裁定違
背法令，自得提起非常上訴。查被告於裁判確定前犯如原裁定附
表（下稱附表）所示之九罪，各罪均係於民國九十六年四月二十
四日以前所犯，俱符合中華民國九十六年罪犯減刑條例規定之減
刑要件，其中編號二至九之罪，前經台灣高等法院台南分院以九
十六年度聲減字第八二一號裁定（下稱前案裁定）減刑確定。台
灣高等法院檢察署檢察官爰聲請原審法院就附表編號一之罪，依
上開減刑條例減刑，併與附表所示其餘各罪經前案裁定減得之刑
定其應執行刑。因上揭九罪並無宣告多數罰金刑之情形，僅附表
編號五違反槍砲彈藥刀械管制條例一罪，經前案裁定減為有期徒
刑七月，併科罰金新台幣二萬五千元，並諭知罰金如易服勞役，
以銀元三百元即新台幣九百元折算一日；故就該罰金刑而言，並
無定應執行刑及改定罰金易服勞役折算標準之問題。乃原審除裁
定附表編號一之罪減為有期徒刑九月，並與附表其餘各罪原減得
之刑定應執行有期徒刑二年三月外，竟逾越檢察官之聲請，另就
併科罰金新台幣二萬五千元部分，改定其如易服勞役之折算標準
，以新台幣一千元折算一日。原裁定就罰金易服勞役折算標準所
為裁判部分，自有未受請求之事項予以裁判之違法。案經確定，
非常上訴意旨指摘原裁定此部分違誤，雖未以此為理由，惟係本
院得依職權調查之事項，仍應認其為有理由。又原裁定尚非不利
於被告，爰僅將原裁定關於改定罰金易服勞役之折算標準違背法
令之部分撤銷，以資糾正。
據上論結，應依刑事訴訟法第四百四十七條第一項第一款前段，
判決如主文。
中    華    民    國  九十七  年    二    月  二十一  日
                      最高法院刑事第十二庭
                          審判長法官  邵  燕  玲
                                法官  李  伯  道
                                法官  孫  增  同
                                法官  吳      燦
                                法官  李  英  勇
      本件正本證明與原本無異
                                      書  記  官
中    華    民    國  九十七  年    二    月  二十六  日
                                                      Ｋ


司法院資訊處製作；財團法人民間司法改革基金會備份。
